# 期后 1 月份回款异常时的收入确认问题

提问人：我就不减速 时间：2023-09-18 18:00:56
请教陈版主：
A公司于 2021 年 8 月份销售给B客户 2 台施工设备，单价 100 万元，合计 200 万元，合同约定设备到场支付 10 万，验收后支付 30 万，其余款项在 2021 年 10 月-2022年 5 月分 8 个月，每个月支付主 20 万元（每台设备支付 10 万）。
A公司于 2 台设备验收时点（ 2021 年 9 月）确认收入， 2021 年10-12月份按照每月 20 万正常回款，但从 2022 年度1-5月每月收到 10 万元，合计收款 150 万元（10+30+20 3+10 5 ）。
2022 年 12 月份B客户因资金不足，与A公司协商将 1 台施工设备拉回，多支付的 50 万元（实际收款 150 万元-设备单价 100 万元）作为对退回设备损失及折旧费补偿。
另，在 2022 年 1 月回款出现异常至 2022 年 12 月签订补充协议期间，A公司对B客户资金问题仍报有希望，所以没有立马拉回。
问题：考虑到从 2022 年 1 月份的回款就仅为一台设备的款项，虽然客户已于 2021 年 9 月验收，但考虑到 2022 年 1 月份已听说B客户资金链可能会出问题，经济利益流入的可能性具有不确定性，A公司于 2021 年度仅确认一台设备的收入，多收款项作为预付账款，在 2022 年签订补充协议确认将设备拉回时，将多余预付款项作为合同违约的营业外收入，同时对另一台未确认收入的设备作为发出商品核算，A公司参考可变现净值确认是否计提减值准备，请教陈版主，以上处理是否合理？

回答人：chenyiwei
该做法不恰当。
截至原收入确认时点（ 2021 年 9 月）无迹象表明对价无法收回，因此当时确认收入是合理的，后续客户财务状况恶化无力支付货款，是客户信用状况的后续变化导致，应通过对应收账款计提坏账准备的方式解决，相应地后续拉回一台设备、取得补偿款等，均属于债务重组事项。故本案例不应冲回此前已确认的收入。